# 工会经费和教育经费纳税调整问题

提问人：nevermore001 时间：2017-12-09 11:03:20
求教各位，企业每期都按照标准计提了工会经费和职工教育经费，以前年度有计提额大于实际支付的情况，已在该期间做了纳税调增。今年这两个项目的实际发生额大于了计提数，能不能在本期做纳税调减啊？企业所有期间的计提都是符合标准的，没有多提或少提的情况出现。

回答人：chenyiwei
个人理解，工会经费不能纳税调减。职工教育经费可以纳税调减。 《企业所得税法实施条例》： 第四十一条 企业拨缴的工会经费，不超过工资薪金总额2%的部分，准予扣除。 第四十二条 除国务院财政、税务主管部门另有规定外，企业发生的职工教育经费支出，不超过工资薪金总额2.5%的部分，准予扣除；超过部分，准予在以后纳税年度结转扣除。
从上面规定可见，工会经费没有可以结转扣除的规定，但职工教育经费可以。